【裁判字號】    99,台上,1590
【裁判日期】    990318
【裁判案由】    違反毒品危害防制條例
【裁判全文】
最高法院刑事判決            九十九年度台上字第一五九０號
上  訴  人  甲○○
上列上訴人因違反毒品危害防制條例案件，不服台灣高等法院中
華民國九十七年二月二十七日第二審判決（九十七年度上訴字第
九九號，起訴案號：台灣台北地方法院檢察署九十四年度偵緝字
第九六八號），提起上訴，本院判決如下：
    主  文
上訴駁回。
    理  由
按刑事訴訟法第三百七十七條規定：上訴於第三審法院，非以判
決違背法令為理由，不得為之；是提起第三審上訴，應以原判決
違背法令為理由，係屬法定要件。如果上訴理由書狀並非依據卷
內訴訟資料具體指摘原判決不適用何種法則或如何適用不當，或
所指摘原判決違法情事顯與法律規定得為第三審上訴理由之違法
情形不相適合時，均應認其上訴為違背法律上之程式，予以駁回
。本件原判決綜合全案證據資料，本於事實審法院之推理作用，
認定上訴人甲○○有其事實欄所載共同連續販賣第一級毒品海洛
因犯行，因而撤銷第一審科刑之判決，改判仍論上訴人以共同連
續販賣第一級毒品罪，並依刑法第五十九條規定酌減其刑，而量
處有期徒刑八年，復依法諭知相關之從刑。已詳敘其所憑證據及
認定之理由；對於上訴人所辯何以不足採信，亦逐一詳加指駁及
說明，俱有卷存證據資料可資覆按。上訴人上訴意旨雖謂：原判
決認定伊與陳建中共同販賣海洛因予某不詳姓名男子（下稱某男
子）二次，價格分別為新台幣（下同）六千元及八千元等情；但
其理由卻援引伊之警詢筆錄所載：伊與陳建中販賣毒品予買家，
價格二千元或三千元等語，作為證據，顯有矛盾。又原判決理由
謂扣案未使用之分裝袋八十五只，係陳建中所有供犯罪預備之物
云云。則該分裝袋八十五只既非伊所有供犯罪或犯罪預備所用之
物，原判決卻於主文內一併諭知沒收，亦有未合云云。惟證據之
取捨及事實之認定，均為事實審法院之職權，倘其採證認事並未
違背證據法則，自不得任意指為違法而執為適法之第三審上訴理
由。依原判決理由貳（實體方面）一之(五)所載意旨以觀，原審係
因上訴人辯稱不能確知陳建中有無販賣毒品云云，乃於判決內援
引上訴人於民國九十三年七月二十三日（原判決誤載為九十四年
十二月八日）警詢時所供：伊曾幫陳建中接電話，並告知陳建中
買家之姓名及欲購買毒品之數量，惟海洛因係陳建中自己分裝，
伊有時與陳建中一同外出，途中順便送海洛因給買家，有賣二千
元、三千元等語，作為上訴人前揭所辯為不可採信之理由（見原
判決第九頁第十行至倒數第三行），並非直接採用前揭警詢之供
述，作為認定上訴人與陳建中分別以六千元及八千元之價格販賣
海洛因予某男子之證據。且依原判決理由貳（實體方面）一之(二)
之1 內所載通訊監察紀錄譯文以觀，原判決係採用陳建中於電話
所稱：「因為半錢是八千，我們給別人是一萬，你的時候我就是
算八千給你」等語；某男子答稱：「我怕錢不夠，我這裡只有六
千，怕不夠錢，五千多，快六千，好不好？」；陳建中回稱：「
這個半個的我給你拿六千，那小的我就沒有再附送給你了，這樣
好不好？」；某男子答稱：「好啊」；上訴人則稱：「那下次來
還是八千」；陳建中答稱：「好啦」等語（見原判決第七頁），
作為認定上訴人夥同陳建中分別以六千元及八千元之價格販賣海
洛因予某男子之證據，故其所認定之事實與所採用之證據內容並
無不一致之情形，自難謂原判決有證據上理由矛盾之違法。上訴
意旨並未綜觀原判決理由全盤意旨，僅擷取其中片斷文字，任意
指摘原判決不當，自非適法之第三審上訴理由。又原判決既認定
陳建中與上訴人具有共同正犯關係，則其理由所稱扣案未使用之
分裝袋八十五只係屬共同被告陳建中所有供犯罪預備之物一節，
應係指該分裝袋八十五只係共同正犯陳建中所有供其與上訴人共
同犯罪預備之物而言，僅係用語簡略而已。從而，原判決依刑法
第三十八條第一項第二款規定將上述分裝袋八十五只一併宣告沒
收，亦難遽指為違法。本件上訴意旨並非依據卷內訴訟資料具體
指摘原判決有何違背法令情形，徒就原判決採證認事職權之適法
行使任意指摘，顯與法律規定得為第三審上訴理由之違法情形不
相適合。揆之首揭說明，其上訴為違背法律上之程式，應予駁回
。
據上論結，應依刑事訴訟法第三百九十五條前段，判決如主文。
中    華    民    國  九十九  年    三    月   十八   日
                      最高法院刑事第八庭
                          審判長法官  洪  文  章
                                法官  王  居  財
                                法官  郭  毓  洲
                                法官  黃  梅  月
                                法官  邱  同  印
本件正本證明與原本無異
                                      書  記  官
中    華    民    國  九十九  年    三    月  二十二  日
                                                      v

司法院資訊處製作；財團法人民間司法改革基金會備份。
